【裁判字號】    90,交易,156
【裁判日期】    901217
【裁判案由】    過失傷害
【裁判全文】
臺灣士林地方法院刑事判決                          九十年度交易字第一五六號
    公  訴  人  臺灣士林地方法院檢察署檢察官
    被      告  乙○○
右列被告因過失傷害案件，經檢察官提起公訴（九十年度偵字第六七一○號），本院
判決如左：
    主  文
乙○○因過失傷害人，處罰金貳仟元，如易服勞役，以參佰元折算壹日。
    事  實
一、乙○○於民國八十九年十二月三日下午七時十分許，駕駛車牌號碼ＢＩ—六七七
    七號自小客車，沿臺北市○○區○○路內側車道由南往北方向行駛，途經至善路
    與中社路交岔路口時，其應注意汽車行駛至交岔路口，其行進、轉彎應遵守燈光
    號誌或交通警察之指示，並注意車前狀況，隨時採取必要之安全措施，以避免危
    險之發生，依當時情形雖陰天，然夜間有照明、路面柏油乾燥無缺陷、視距良好
    ，並無不能注意之情事，竟疏未注意，而於至善路行向尚紅燈禁止通行之狀況下
    ，貿然闖越紅燈進入交岔路，且疏未注意車前狀況及左右來車，以隨時採取閃避
    或煞停之必要安全措施，適有甲○○駕駛車牌號碼ＣＲ—五七一○號自小客車，
    沿臺北市○○區○○路由東往西方向行駛至上開交岔路口，未達路口中心處搶先
    左轉至善路，因閃避不及，兩車因而發生碰撞，致甲○○受有右前臂擦傷線狀約
    三公分之傷害。
二、案經甲○○訴由臺灣士林地方法院檢察署檢察官偵查起訴。
    理  由
一、訊據被告乙○○矢口否認有何過失傷害犯行，辯稱：當時伊在至善路與中社路交
    岔路口停等紅燈，待綠燈亮時，始起步，告訴人的車子已經在伊前方了，對於本
    件車禍之發生，並無過失可言云云。惟查：
  (一)被告乙○○駕車闖越交岔路口紅燈而肇事之事實，業據告訴人於偵審中指述綦詳
    （參見偵查卷第十九頁反面、第四十一頁反面、第五十頁、本院九十年九月十四
    日訊問筆錄、九十年十二月三日審理筆錄），並有臺北市政府警察局士林分局交
    通分隊道路交通事故調查報告表、交通事故分析研判表、交通事故補充資料表、
    交通事故談話紀錄表等附卷可稽。被告雖指稱告訴人甲○○搶黃燈致肇本件車禍
    （參見前揭談話紀錄表），然查臺北市○○區○○路、中社路交岔路口，為二時
    相號誌路口，南北向及東西向於綠燈時間後，各有三秒黃燈時間及兩秒全紅清道
    時間，如被告所言屬實，此時沿至善路南向北行駛之被告應係紅燈狀態，此有臺
    北市車輛型車事故鑑定委員會九十年六月五日北鑑審字第九○六○一三一七○○
    號函檢送之鑑定意見書、臺北市政府交通局九十年十一月八日北市交三字第九○
    二六六二○三○○號函檢送之覆議意見書各一份在卷足按，足見被告確有違反號
    誌管制之情事，彰彰明甚。
  (二)又被告自稱起步當時時速僅五至十公里，換算每秒行駛距離約為一‧三八公尺至
    二‧七八公尺，則觀之前揭道路交通事故調查報告表顯示，被告所駕駛之車輛車
    頭距停止線已有三‧八公尺，顯見被告通過該交岔路口時之時速絕非僅五至十公
    里，被告所言已非無疑。而被告復稱一起步踩油門告訴人車輛已在其前方，倘如
    是，則被告按理應早已發現告訴人，自有相當時間採取必要之避煞手段，焉會發
    生本件車禍？益見被告確有闖越紅燈未注意車前狀況之違規情事無誤。
  (三)按汽車行駛至交岔路口，其行進應遵守燈光號誌；且於車輛行駛時，駕駛人應注
    意車前狀況，並採取必要之安全措施，此於道路交通安全規則第一百零二條第一
    款前段、第九十四條第三項訂有明文，被告既持有合格之職業小型車駕駛執照，
    已經載明於卷附道路交通事故調查報告表，自應注意及此。依當時情形雖陰天，
    然夜間有照明、路面柏油乾燥無缺陷、視距良好，有前開道路交通事故調查報告
    表可稽，並無不能注意之情事，竟疏未注意貿然闖越紅燈，且未注意車前狀況及
    左右來車，以隨時採取煞停或閃避等之必要安全措施，致肇本件車禍，導致告訴
    人受有如事實欄所示之傷害，其過失已甚明顯。且本件經送臺北市車輛型車事故
    鑑定委員會鑑定、臺北市政府交通局覆議，均認告訴人甲○○駕駛車牌號碼ＣＲ
    —五七一○號自小客車有未達路口中心處搶先左轉之違規，被告駕駛車牌號碼Ｂ
    Ｉ—六七七七號自小客車，違反號誌管制，為肇事原因，此有上開鑑定意見書及
    覆議意見書可按，是被告空言指述：係告訴人搶黃燈撞上伊車云云，尚乏所據，
    其確有未盡注意之過失甚明。又告訴人因本件車禍受有右前臂擦傷線狀約三公分
    長之傷害已如前述，並有臺北市立陽明醫院八十九年十二月三日八九診字第二二
    四一號甲種診斷書一份附卷可憑，與被告之過失行為間顯有相當因果關係。
  (四)綜上所述，被告所辯無非卸責之詞，不足採信，其犯行堪以認定，應依法論科。
二、核被告所為，係犯刑法第二百八十四條第一項前段之過失傷害罪。爰審酌被告之
    生活狀況、品行、智識程度，其過失程度、所生危害、被害人受傷情形，及其犯
    罪後猶飾詞圖卸，尚無悔意，且迄今尚未與被害人達成民事和解等一切情狀，量
    處如主文所示之刑，並諭知易服勞役之折算標準，以示懲儆。
據上論斷，應依刑事訴訟法第二百九十九條第一項前段，刑法第二百八十四條第一項
前段，第四十二條第二項，罰金罰鍰提高標準條例第一條前段、第二條，判決如主文
。
本案經檢察官簡靜玉到庭執行職務
中      華      民      國    九十      年     十二     月     十七     日
                                  臺灣士林地方法院刑事第二庭
                                          法  官
右正本證明與原本無異。
如不服本判決，應於判決送達後十日內，向本院提出上訴狀。
                                          書記官
中    華    民    國      八十        年              月              日


司法院資訊處製作；財團法人民間司法改革基金會備份。
